---
title: "Exercice 6"
author: "Nom"
date: "date"
output: html_document
---

# Tache  1: Reflection

Écrire vos reflexions ici

# Tâche 2 : Visualiser l'incertitude avec gapminder

Pour cet exercice, vous allez revoir les données de Hans Rosling sur la santé et la richesse. Installez le package **gapminder** si vous ne l'avez pas déjà fait. Installez également les packages **ggridges** et **gghalves**.

```{r load-libraries-data, warning=FALSE, message=FALSE}
##Chargement des librairies
library(tidyverse)
library(gapminder)
library(ggridges)
library(gghalves)
```

## Histogrammes

Faites un histogramme du PIB *enregistré* par habitant pour 1997 uniquement, sur les cinq continents.

```{r filter-gapminder-1997}
# Créer un jeu de données filtré
gap_1997 <- gapminder %>%
  filter(year == 1997)
```

```{r plot-histogram}
## Histogramme du PIB par habitant en 1997
ggplot(gap_1997, aes(x = gdpPercap, fill = continent)) +
  geom_histogram(bins = 30, color = "white") +
  facet_wrap(~ continent, scales = "free_y") +
  scale_x_log10() +
  labs(
    title = "Histogramme du PIB par habitant en 1997",
    x = "PIB par habitant (échelle logarithmique)",
    y = "Nombre de pays"
  ) +
  theme_minimal()
```


## Densités

Faites un tracé de crête de l'espérance de vie au fil du temps, de 1952 à 2007. Vous devrez utiliser les données complètes de gapminder, et non les données de 1997 uniquement.

```{r plot-ridgeplot}
## Ridge plot de l’espérance de vie de 1952 à 2007
ggplot(gapminder, aes(x = lifeExp, y = as.factor(year), fill = continent)) +
  geom_density_ridges(scale = 2, alpha = 0.7) +
  labs(
    title = "Distribution de l’espérance de vie dans le monde (1952–2007)",
    x = "Espérance de vie",
    y = "Année"
  ) +
  theme_minimal()
```


## Boîtes, violons et amis

Créez un jeu de données filtré qui sélectionne uniquement les données de 2007 *et* supprime l'Océanie. Montrez la distribution du PIB *enregistré* par habitant sur les *quatre* continents en utilisant une combinaison de diagrammes en boîte et/ou de diagrammes en violon et/ou de diagrammes en bande, soit superposés les uns sur les autres, soit en utilisant leurs homologues `geom_half_*()` de **gghalves**.

```{r filter-gapminder-2007-sans-oceania}
# Create a filtered dataset
gap_2007_sans_oceania <- gapminder %>%
  filter(year == 2007, continent != "Oceania")
```

```{r plot-distribution}
##Distribution du PIB en 2007 sans l’Océanie
ggplot(gap_2007_sans_oceania, aes(x = continent, y = gdpPercap, fill = continent)) +
  gghalves::geom_half_violin(side = "l", alpha = 0.6) +
  geom_boxplot(width = 0.2, outlier.shape = NA, alpha = 0.8) +
  scale_y_log10() +
  labs(
    title = "Distribution du PIB par habitant en 2007 (sans Océanie)",
    x = "Continent",
    y = "PIB par habitant (log10)"
  ) +
  theme_minimal()
```
