---
title: "Exercice 6"
author: "Nom"
date: "date"
output: html_document
---

# Tache  1: Reflection

Écrire vos reflexions ici

# Tâche 2 : Visualiser l'incertitude avec gapminder

Pour cet exercice, vous allez revoir les données de Hans Rosling sur la santé et la richesse. Installez le package **gapminder** si vous ne l'avez pas déjà fait. Installez également les packages **ggridges** et **gghalves**.

```{r load-libraries-data, warning=FALSE, message=FALSE}
library(tidyverse)  # For ggplot, dplyr, and friends
library(gapminder)  # For health/wealth data
library(ggridges)   # For ridge plots
library(gghalves)   # For half geoms
```

## Histogrammes

Faites un histogramme du PIB *enregistré* par habitant pour 1997 uniquement, sur les cinq continents.

```{r filter-gapminder-1997}
# Créer un jeu de données filtré
```

```{r plot-histogram}
# Ajoutez un histogramme ici. Vous voudrez probablement remplir et facetter.
# Vous devrez également ajouter scale_x_log10()
```


## Densités

Faites un tracé de crête de l'espérance de vie au fil du temps, de 1952 à 2007. Vous devrez utiliser les données complètes de gapminder, et non les données de 1997 uniquement.

```{r plot-ridgeplot}
# Add a ridge plot here
```


## Boîtes, violons et amis

Créez un jeu de données filtré qui sélectionne uniquement les données de 2007 *et* supprime l'Océanie. Montrez la distribution du PIB *enregistré* par habitant sur les *quatre* continents en utilisant une combinaison de diagrammes en boîte et/ou de diagrammes en violon et/ou de diagrammes en bande, soit superposés les uns sur les autres, soit en utilisant leurs homologues `geom_half_*()` de **gghalves**.

```{r filter-gapminder-2007-sans-oceania}
# Create a filtered dataset
```

```{r plot-distribution}
# Add a plot here. You'll want to use either scale_x_log10() or scale_y_log10(),
# depending on which direction your boxplots/violin plots/etc. go
```
